臺灣高等法院高雄分院民事判決　　　　100年度上更(一)字第2號
原　　　告　任順律師即大能股份有限公司之破產管理人
（即被上訴人）
被　　　告　元際股份有限公司
（即上訴人）
法定代理人　簡明珊
訴訟代理人　李美慧律師
　　　　　　李慧珠律師
上列當事人間請求給付租金事件，被告對於民國98年10月26日臺
灣高雄地方法院98年度訴字第711 號第一審判決提起上訴，經最
高法院發回更審，被上訴人在更審中為訴之變更，本院於100 年
11月23日言詞辯論終結，判決如下：
    主  文
確認如附件所示民國100 年3 月31日臺灣臺北地方法院公告95年
度執破字第28號大能股份有限公司（00000000）破產事件原告作
成之分配表中，普通債權部分序號6 被告對原告分配款債權在新
台幣肆佰貳拾柒萬肆仟伍佰伍拾肆元，於超過新台幣壹佰貳拾萬
肆仟柒佰陸拾元之部分不存在。
變更之訴訴訟費用由被告負擔。
    事實及理由
壹、程序方面：
一、按於第二審為訴之變更或追加，非經他造同意不得為之；但
    請求之基礎事實同一，或因情事變更而以他項聲明代最初之
    聲明者，不在此限，民事訴訟法第446 條第1 項、第255 條
    第1 項第2 款、第4 款分別定有明文。所謂請求之基礎事實
    同一，係指變更或追加之訴與原訴之主要爭點有其共同性，
    各請求利益之主張在社會生活上可認為同一或關連，而就原
    請求之訴訟及證據資料，於審理繼續進行在相當程度範圍內
    具有同一性或一體性，得期待於後請求之審理予以利用，俾
    先後兩請求在同一程序得加以解決，避免重複審理，進而為
    統一解決紛爭者，即屬之。又在第二審為訴之變更合法者，
    原訴可認為已因而視為撤回時，第一審就原訴所為判決，自
    當然失其效力。第二審法院應專就新訴為裁判，無須更就該
    判決之上訴為裁判。
二、被上訴人即變更之訴原告（下稱原告）於原審起訴主張大能
    股份有限公司（下稱大能公司）於民國95年7 月28日經臺灣
    臺北地方法院（下稱台北地院）裁定終止重整，並於同年9
    月28日依職權宣告破產在案，伊係破產執行法院裁定選任之
    破產管理人，依破產法第90條規定，得本於職責依法主張大
    能公司之權益。坐落高雄縣大社鄉○○○段第1006地號土地
    及其上同段第205 、206 、207 、208 、209 、210 、211
    、212 、213 、367 、368 、375 、376 建號建物（下合稱
    系爭房地），為大能公司所有。大能公司於94年12月30日與
    上訴人即變更之訴被告（下稱被告）簽訂租賃契約，約定租
    賃期間自95年1 月1 日起至110 年12月31日止，租金每月50
    萬元，應於每月20日給付。詎被告自97年10月起，以其已在
    原審法院95年度執字第52765 號強制執行事件之97年9 月15
    日拍賣程序中聲明承受上開房地為由，而自97年10月起拒付
    租金。惟其遲於98年3 月16日始領得權利移轉證書而取得所
    有權，依強制執行法第98條規定，上開房地於98年3 月16日
    前仍屬大能公司所有，被告至98年3 月15日止對大能公司仍
    負有給付租金之義務，依此計算，被告共積欠租金275 萬元
    （期間自97年10月1 日起至98年3 月15日，共5.5 個月）。
    爰依租賃契約，請求被告如數給付上開租金，及附表所示之
    法定遲延利息；並陳明願供擔保，請准宣告假執行。原審為
    原告勝訴判決，被告不服，提起上訴，原告於本院更審主張
    破產債權中間分配表業經台北地院於100 年3 月31日裁定認
    可，同年4 月26日確定，被告受分配如附件普通債權表序號
    3 、6 及8 所示共計1 億432 萬9,085 元（本院更一審卷第
    273 頁），爰依破產法第86條及民法第334 條等規定，以被
    告可取得之前揭序號6 分配款債權427 萬4,554 元與其積欠
    之上開租金本息（算至100 年4 月26日中間分配表確定之日
    止，被告所積欠之租金本息合計為306 萬9,794 元；即本金
    275 萬元，利息31萬9,794 元）互為抵銷，則被告就普通債
    權序號6 之分配款債權部分，於超過120 萬4,760 元之部分
    ，應不存在，而依民事訴訟法第446 條第1 項及第255 條第
    1 項第2 、4 款規定變更訴之聲明為：確認如附件所示100
    年3 月31日台北地院公告95年度執破字第28號大能公司（00
    000000）破產事件原告作成之分配表中，普通債權部分序號
    6 被告對原告之分配款債權427 萬4, 554元，於超過120 萬
    4,760 元部分不存在。然為上訴人反對，並以：被上訴人所
    為訴之變更與民事訴訟法第255 條第1 項第4 款所定之情事
    變更要件不符，且害及伊防禦權，不應准許等語置辯。惟查
    ：
  1.原告前後訴訟請求之爭點厥為被告使用大能公司高雄廠自97
    年10月1 日起至98年3 月16日取得上開房地所有權之期間，
    有無給付租金之義務，若被告應給付租金，則可否以其確定
    可受分配之破產債權抵銷租金本息，而以被告可自破產財團
    受分配之款項抵銷上開租金本息，亦曾為被告抵銷抗辯之一
    ，可見原告前後訴訟主張之基礎原因事實同一，證據資料具
    有共通性。嗣被告可受破產財團中間分配如附件所示之分配
    款債權，並於本院更審中經台北地院裁定認可確定，原告遂
    據此序號6 之分配款債權與被告積欠之租金債務，互為抵銷
    ，故原告因行使抵銷權後，所為訴之變更，足認係因情事變
    更而以他項聲明代最初之聲明。況被告在原告於100 年5 月
    11日具狀為訴之變更後（本院更一審卷第129 頁），隨即於
    同年月19日向台北地院起訴請求原告應給付分配款債權之訴
    （同上卷第166 頁），益見被告對於原告可否以行使抵銷權
    為由拒絕發放足額之分配款項，亦有爭執。揆諸前開說明，
    基於請求之基礎事實同一，證據資料具有共通性，紛爭統一
    解決之訴訟經濟考量，為免裁判分歧，原告所為訴之變更，
    應屬合法。被告不同意原告為訴之變更，並據以抗辯變更不
    符法定要件云云，核無可採。
  2.被上訴人訴之變更既為合法，則被上訴人之原訴視為撤回，
    原審所為之判決，已失其效力，本院僅應就被上訴人變更後
    之新訴為裁判。
三、原告主張以被告可自大能公司破產財團受分配之款項抵銷上
    開租金本息，並以抵銷後（抵銷租金本息合計為306 萬9,79
    4 元），則被告可受分配之如附件所示普通債權序號6 分配
    款債權427 萬4,554 元，於超過120 萬4,760 元之部分，應
    不存在為由，提起本件確認之訴，但因被告否認有給付租金
    之義務，且不同意原告所為之抵銷，是被告可自破產財團受
    分配之附件所示債權是否業因原告主張抵銷而告消滅，其法
    律關係不明確，原告主張有提起確認訴訟以除去其法律上不
    安狀態之為險，有即受確認判決之法律上利益，依民事訴訟
    法第247 條第1 項之規定，核無不合，併此敘明。
貳、實體方面：
一、原告主張：被告應給付大能公司系爭房地自97年10月起至98
    年3 月15日止，共5.5 個月，按月以50萬元計算之租金，合
    計為275 萬元，及如附表所示之法定遲延利息，依此算至台
    北地院裁定認可如附件所示中間分配表確定時即100 年4 月
    26日止之租金本息共為306 萬9,794 元，經依破產法第86條
    及民法第334 條規定，以被告可受分配之序號6 債權427 萬
    4,554 元抵銷後，則被告可受分配之如附件所示普通債權序
    號6 分配款債權427 萬4,554 元，於超過120 萬4,760 元部
    分，應不存在，爰提起確認之訴，聲明求為判決如主文所示
    。
二、被告則以：執行法院因查證相關文書而遲於98年3 月16日始
    核發權利移轉證書。惟伊取得權利移轉證書前，即已占用使
    用系爭房地，為實質所有權人，伊自97年9 月15日起即不負
    給付租金之義務；若認伊仍應給付租金，原告亦不得逕以伊
    可受分配之破產債權抵銷取償，而應另收取該租金債權後，
    再行分配，否則將害及伊可受分配金額之權益；並以伊下列
    債權依序為抵銷抗辯：(1)96年7 月6 日受讓訴外人羅丘具有
    第4 順位扺押權擔保之1,800 萬元債權，(2)原告管理之破產
    財團中坐落於伊所有之1006地號土地上之10棟廠房，自98年
    3 月16日起至99年12月29日止之使用土地代價（下稱地租債
    權）共計1,035 萬7,905 元，(3)96年7 月13日受讓訴外人美
    國商業銀行具有扺押權擔保之債權5,649 萬8,487 元，目前
    債權餘額為4,163 萬1,277 元，其中第(1)、(3)項債權均屬有
    別除權之債權，得不依破產程序行使權利，可逕與租金債務
    抵銷，而不受破產法第114 條第2 款規定之限制，抵銷後，
    伊已無給付租金之義務等語，資為抗辯。答辯聲明：變更之
    訴駁回。
三、兩造不爭執之事項：
  (一)大能公司於95年7 月28日由台北地院裁定終止重整，並於同
    年9 月28日依職權宣告破產，原告係破產執行法院裁定選任
    之破產管理人。
  (二)1006號土地及其上205 、206 、207 、208 、209 、210 、
    211 、212 、213 、367 、368 、375 、376 號等13筆建物
    原為大能公司所有。大能公司於94年12月30日與被告簽訂租
    賃契約，約定租賃期間自95年1 月1 日起至110 年12月31日
    止，租金每月50萬元，於每月20日給付。
  (三)系爭房地中之1006號土地及367 、368 、375 號等3 筆建物
    ，經原審法院95年度執字第52765 號強制執行事件拍賣，被
    告於97年9 月15日拍賣期日以債權人身分聲明承受，並於98
    年3 月16日取得法院核發之權利移轉證書，依強制執行法第
    98條規定，於同日取得所有權。205 至213 號、376 號等10
    筆建物，目前尚由原審法院以98年度司執字第108859號強制
    執行事件執行中。
  (四)被告於96年11月2 日發函通知原告，其於同年7 月6 日受讓
    訴外人羅丘附有以系爭房地設定抵押權擔保之1,800 萬元債
    權，經原告於同日收受。原審法院95年度執字第52765 號強
    制執行事件拍賣系爭房地中之1006號土地及367 、368 、37
    5 號等3 筆建物，此項債權（98年2 月10日強制執行金額計
    算書分配表編號8 ）全未受償。
  (五)被告於96年7 月13日受讓訴外人美國商業銀行附有以系爭房
    地扺押權擔保之債權5,649 萬8,487 元。原審法院95年度執
    字第52765 號強制執行事件拍賣系爭房地中之1006號土地及
    367 、368 、375 號等3 筆建物後，此項債權（98年2 月10
    日強制執行金額計算書分配表編號7 ）部分受償7,434 萬5,
    030 元（含計至97年9 月15日之利息）。
  (六)被告自97年10月1 日起至98年3 月15日止，未繳納系爭房地
    之租金合計275 萬元予原告；若被告負有給付租金之義務，
    被告應給付原告275 萬元，及如附表所示利息。若算至100
    年4 月26日破產債權中間分配表確定日止之租金本息合計為
    306 萬9,794 元。
四、兩造爭點：
  (一)被告自97年10月1 日起迄至98年3 月15日止，是否負有給付
    租金之義務？
  (二)若被告應給付租金，原告可否逕以被告可自破產財團受分配
    之普通債權序號6 款項互為抵銷？
五、本院判斷：
  (一)被告自97年10月1 日起迄至98年3 月15日止，是否負有給付
    租金之義務？
  1.按基於強制執行而取得不動產物權者，屬於民法第759 條規
    定之範圍，經法院發給所有權權利移轉證書，始發生取得不
    動產物權之效力。
  2.經查，被告為大能公司之債權人，於97年9 月15日在原審法
    院95年度執字第52765 號強制執行事件拍賣程序中，承受系
    爭房地中之1006號土地及367 、368 、375 號等3 筆建物，
    並於98年3 月16日取得法院核發之權利移轉證書，依強制執
    行法第98條規定，於同日取得所有權各節，為兩造所不爭，
    已如前述，足見，被告僅取得其所承租系爭房地中之1006地
    號土地及其上367 、368 及375 號等3 筆建物之所有權，而
    非承租標的物之全部所有權（尚有205 至213 及376 等10筆
    建物仍為大能公司所有）。則被告既至98年3 月16日始取得
    1006號土地及367 、368 、375 號等3 筆建物之所有權，在
    此之前，並無規定或約定大能公司已喪失對該物之收益權能
    ，則被告自仍負有給付租金予系爭房地所有權人大能公司之
    義務；於98年3 月16日之後，其所負給付1006地號土地暨36
    7 號等3 筆建物部分租金債務始有因混同而消滅之可言。故
    被告以其領得權利移轉證書前，已為系爭房地之實質所有權
    人為由而自97年10月1 日起拒絕給付租金予大能公司，於法
    無據。
  3.原告主張被告應自97年10月1 日起，迄至其取得上開土地建
    物所有權前1 日之98年3 月15日止，仍負有給付系爭房地租
    金之義務，自屬有據。又被告對於其若有給付系爭房地租金
    之義務，則應給付原告275 萬元及如附表所示利息，若算至
    100 年4 月26日破產債權中間分配表確定日止之租金本息合
    計為306 萬9,794 元，復不爭執，故原告主張算至大能公司
    破產債權中間分配表確定日即100 年4 月26日止，被告應給
    付原告租金本息306 萬9,794 元，應為實在。
  (二)原告可否逕以被告可自破產財團受分配之普通債權序號6 之
    款項互為抵銷？
  1.按破產債權，非依破產程序不得行使，為破產法第99條所明
    文；惟破產債權人於破產宣告時，對於破產人負有債務須為
    全額向破產財團清償，而對破產人之債權，應依上開法條規
    定循破產程序行使致只能列為破產債權（比例清償），將產
    生不公平之現象，故同法第113 條第1 項遂規定：「破產債
    權人於破產宣告時，對於破產人負有債務者，無論給付種類
    是否相同，得不依破產程序而為抵銷。」使破產債權人得以
    主張抵銷而獲得十足之清償，免生不公平之情形。又破產債
    權人不為抵銷時，破產管理人應充分收取之以充分配之用，
    不得以之與破產債權抵銷，固有最高法院27年滬抗字第51號
    判例可參。然破產法第114 條第1 款亦規定：破產債權人，
    在破產宣告後對破產財團負債務者，不得為抵銷。是依前開
    法文及判例意旨，足見上開判例應係針對破產債權人於「破
    產宣告時」，對於破產人負有債務，而依破產法第113 條規
    定，得與其破產債權互為抵銷之情節所為之論述，蓋於此種
    狀態下，破產宣告時，除應由破產債權人申報債權外，尚需
    籌措破產財團以支應相關破產程序支出及財團費用等，故為
    免除破產債權人申報債權後，卻未能足額清償，反須全額向
    破產財團為清償之不公平現象，始明文規定准予破產債權人
    得以其於「破產宣告時」，對破產人所負之債務與其破產債
    權互為抵銷，若破產債權人得行使抵銷權卻不行使，為免破
    產財團無著，破產程序懸宕，自應由破產管理人充分收取以
    充分配。然破產債權人若於「破產宣告後」，始對破產財團
    負債務者，依同法第114 條規定，既經明文禁止抵銷，自無
    前揭判例適用之餘地。準此，為兼顧破產財團及全體破產債
    權人公平受償之權益，若該破產債權人故意不予清償其對破
    產人所負債務，致使破產管理人無從收取或需耗費相當之費
    用，始得收取以供分配之用，而該破產債權人對破產人之債
    權已依破產程序列入破產財團並確定其應受分配額時，則破
    產管理人為求全體破產債權人之利益，並盡其善良管理人之
    注意義務（破產法第86條參照），避免增加另行追償衍生之
    訴訟費用，而增加財團費用之支出（破產法第95條規定參照
    ），減損破產債權人可受分配之金額，而依民法第334 條規
    定為抵銷，衡諸被告復於100 年5 月11日原告為訴之變更前
    ，亦以其可受破產財團分配之款項為抵銷抗辯之一（本院卷
    第93頁），故依前揭所述，兼顧兩造及其他破產債權人之利
    益，自應肯認破產管理人可以破產財團應向被告收取之租金
    債權對破產財團已經中間分配確定，隨時可清償交付被告之
    破產債權互為抵銷；蓋於本件之具體情形，既無害於破產財
    團及其他破產債權人之利益，且能收簡便清償之效，自應允
    許破產管理人為抵銷，否則徒讓破產債權人先自破產財團受
    償後，再另為訴訟執行追償收取其所積欠破產財團之債權，
    勢必損及其他破產債權人之利益，且有違公平正義原則，當
    非破產法立法之本旨。
  2.經查，大能公司係於95年9 月28日經台北地院宣告破產，被
    告則在大能公司破產宣告後，始負有前述租金之給付義務；
    被告並為大能公司之破產債權人，可自破產財團中間分配中
    受償如附件所示序號3 、6 、8 之款項，並經台北地院裁定
    認可確定，業如前述，是依前開說明，為免原告就被告應給
    付破產財團之租金債務必須經由訴訟及強制執行程序之追償
    始能充分收取，以供分配，徒生財團費用；而被告卻能就分
    配確定之款項先行受償，延緩清償給付租金債務之不合理現
    象，故原告主張為收簡便清償之效，爰以被告可得分配之序
    號3 之債權抵銷被告應負之租金本息債務，核無不當，應予
    准許。被告援引前揭判例為原告不得行使抵銷權，僅得另行
    收取租金債權，以供分配之論據，委無可採。
  3.至被告雖以：若准許原告逕以被告可受分配之款項為抵銷，
    勢必使被告另就破產財團對其收取之租金債權分配之權利受
    損，並舉例：設若破產財團有100 萬元之現金，實施分配時
    ，共有五筆普通債權（A 至E ），各筆債權平均受償20% ，
    其中A 破產債權人另對破產財團負有100 萬元債務，若破產
    管理人向A 收取100 萬元債權，則破產財團將共有200 萬元
    可供分配，各債權人可依20% 比例，平均分得40萬元，若破
    產管理人逕以A 可受分配之20萬元債權抵銷後，僅收回80萬
    元之方式為之，則就回收A 債權再行分配時，A 僅可再受分
    配16萬元，顯使A 受有4 萬元之差額損失云云。惟查，依被
    告前揭設題，破產管理人既已先將A 可受分配之20萬元予以
    抵銷而未實際發放與A ，嗣破產管理人雖實際僅向A 收取80
    萬元，然A 對破產財團所負之100 萬元，已屬充分回收之狀
    態，故破產管理人就回收A 積欠之100 萬元債權時，其可實
    際分配予各債權人之金額應為100 萬元，非如被告所稱僅為
    80萬元。依此計算，A 可就該部分債權回收後，按20% 比例
    受償之金額仍為20萬元，並無被告所指受償金額僅16萬元，
    減少4 萬元之情形。況本次原告僅為中間分配，破產財團尚
    保留2,500 萬元，未予分配，日後該筆租金本息債權，亦應
    列入破產財團中實施分配，被告仍可按其債權比例受償，自
    無所謂分配權益受損可言。
  4.被告另抗辯應依其指定之抵銷順序為之，依序為：(1)96年7
    月6 日受讓訴外人羅丘具有第4 順位扺押權擔保之1,800 萬
    元債權，(2)被告對破產財團之地租債權1,035 萬7,905 元，
    (3)96年7 月13日受讓訴外人美國商業銀行具有扺押權擔保之
    債權5,649 萬8,487 元，目前債權餘額為4,163 萬1,277 元
    云云。惟按抵銷為消滅債務之單獨行為，只須與民法第334
    條所定之要件相符，一經向他方為此意思表示即生消滅債務
    之效果，原不待對方之表示同意，亦無經法院裁判之必要（
    最高法院50年台上字第291 號及47年台上字第355 號判例要
    旨）。經查，原告係於100 年4 月28日以台北法院郵局存證
    號碼000214號存證信函向被告主張以破產財團應分配予被告
    款項抵銷被告所積欠大能公司之租金本息，被告嗣於同年月
    29日收受，有上開存證信函及回執在卷可憑（本院更一審卷
    第145 至152 頁），依前開說明，被告積欠破產財團之租金
    債務，既因原告行使抵銷權而消滅，而無二人互負債務之情
    形，被告已無決定抵銷排序之餘地，自無再予審究被告所為
    之前開三項抵銷抗辯是否可採之必要。另被告雖曾於原審及
    原告為訴之變更即100 年5 月11日前，援其可自破產財團受
    分配約28.527% 之破產債權為抵銷抗辯（嗣經原告為訴之變
    更行使抵銷權後，被告即撤回該項抵銷抗辯），即被告係在
    原告主張抵銷之前已先以「該項可受分配之破產債權」據為
    免除給付租金之抵銷抗辯，惟依破產法第114 條第1 款之規
    定，破產債權人，在破產宣告後對破產財團負債務者，不得
    為抵銷，業如前述，準此，縱被告以可受分配之破產債權為
    抵銷抗辯之時間點係在原告行使抵銷權之前，然被告係在大
    能公司受破產宣告後，始對破產財團負有給付租金本息之義
    務，依前開規定，本不得為抵銷。故被告所為之該部分抵銷
    時點雖在原告行使抵銷權之前，仍不生抵銷之效力，併此敘
    明。
六、綜上所述，原告主張被告應給付自97年10月1 日起至98年3
    月15日止之租金275 萬元，並加計算至附件所示台北地院破
    產債權中間分配表確定之日即100 年4 月26日止之法定遲延
    利息合計為306 萬9,794 元，茲以被告可受分配之附件所示
    序號6 之款項抵銷後，被告就序號6 之分配款僅餘120 萬4,
    760 元。從而，被告對原告之中間分配款債權在306 萬9,79
    4 元範圍內，既與原告前開租金請求權互為抵銷而消滅，原
    告因此請求確認被告依附件所示台北法院公告之95年執破字
    第28號大能公司破產事件分配表中普通債權序號6 所示之分
    配款427 萬4,554 元，於超過120 萬4,760 元之部分不存在
    ，洵屬正當，爰判決如主文所示。兩造其餘攻防暨訴訟資料
    ，核對本判決結果不生影響，爰不逐一論駁，附此敘明。
七、據上論結，原告變更之訴為有理由，依民事訴訟法第78條，
    判決如主文。
中    華    民    國   100    年    12    月    7     日
                            民事第二庭
                                審判長法官  許明進
                                法      官  黃國川
                                法      官  蘇姿月
以上正本證明與原本無異。
如對本判決上訴，須於判決送達後20日內向本院提出上訴狀，其
未表明上訴理由者，應於上訴後20日內向本院提出上訴理由書（
均須按他造當事人之人數附繕本）。上訴時應提出委任律師或具
有律師資格之人之委任狀，並依附註條文規定辦理。如委任律師
提起上訴者，應一併繳納上訴審裁判費。
中    華    民    國   100    年    12    月    7     日
                                書  記  官  鄭翠芬
附註：
民事訴訟法第466 條之1 ：
對於第二審判決上訴，上訴人應委任律師為訴訟代理人，但上訴
人或其法定代理人具有律師資格者，不在此限。
上訴人之配偶、三親等內之血親、二親等內之姻親，或上訴人為
法人、中央或地方機關時，其所屬專任人員具有律師資格並經法
院認適當者，亦得為第三審訴訟代理人。
第1 項但書及第2 項情形，應於提起上訴或委任時釋明之。
┌────────────────────────────────┐
│附表：利息給付方式                                              │
├──┬─────┬───────────────────────┤
│編號│  本  金  │    利                                  息    │              │
│    │（新臺幣）│                                              │              │
├──┼─────┼───────────────────────┤
│ 1  │500,000 元│自97年10月21日起至清償日止，按年息5%計算之利息│              │
├──┼─────┼───────────────────────┤
│ 2  │  同上    │自97年11月21日起至清償日止，按年息5%計算之利息│              │
├──┼─────┼───────────────────────┤
│ 3  │  同上    │自97年12月21日起至清償日止，按年息5%計算之利息│              │
├──┼─────┼───────────────────────┤
│ 4  │  同上    │自98年1 月21日起至清償日止，按年息5%計算之利息│              │
├──┼─────┼───────────────────────┤
│ 5  │  同上    │自98年2 月21日起至清償日止，按年息5%計算之利息│              │
├──┼─────┼───────────────────────┤
│ 6  │250,000 元│自98年3 月16日起至清償日止，按年息5%計算之利息│
└──┴─────┴───────────────────────┘